【裁判字號】    99,審訴,305
【裁判日期】    990211
【裁判案由】    毒品危害防制條例
【裁判全文】
臺灣高雄地方法院刑事判決             99年度審訴字第305號
公  訴  人  臺灣高雄地方法院檢察署檢察官
被      告  甲○○
上列被告因毒品危害防制條例案件，經檢察官提起公訴（98年度
毒偵字第7183號、第7201號），被告就被訴事實為有罪之陳述，
經告知簡式審判程序之旨，並聽取被告與公訴人之意見後，本院
合議庭裁定由受命法官獨任進行簡式審判程序，本院判決如下：
    主  文
甲○○施用第一級毒品，累犯，處有期徒刑捌月。又施用第二級
毒品，累犯，處有期徒刑肆月。又施用第一級毒品，累犯，處有
期待刑捌月。又施用第二級毒品，累犯，處有期徒肆月。應執行
有期徒刑壹年捌月。
    事  實
一、甲○○前於民國95年間，因施用毒品案件，經本院裁定送觀
    察、勒戒後，認有繼續施用毒品之傾向，再裁定令入戒治處
    所施以強制戒治，嗣因強制戒治已滿6 月，經評定戒治處遇
    成效合格，無繼續強制戒治之必要，於96年10月23日自臺灣
    高雄戒治所執行完畢釋放，由臺灣高雄地方法院檢察署檢察
    官以95年度毒偵緝字第567 號不起訴處分確定。又於97年間
    ，因施用毒品案件，經本院以98年度審簡字第664 號判處有
    期徒刑4 月確定，並於98年5 月26日易科罰金執行完畢。詎
    甲○○仍不知悔改，竟分別基於施用第一、二級毒品之犯意
    ，於下列時間、地點，分別施用第一級毒品海洛因與第二級
    毒品甲基安非他命，經警查獲：
  (一)98年9 月22日下午5 時許，在高雄縣橋頭鄉某處，以針筒注
    射之方式，施用第一級毒品海洛因1 次後，在同一地點，以
    將第二級毒品甲基安非他命置於玻璃球內燒烤，吸食煙霧之
    方式，施用第二級毒品甲基安非他命1 次。嗣於98年9 月24
    日下午1 時45分許，在高雄縣橋頭鄉○○村○○○段1495號
    前，因另涉犯竊盜案件，為警查獲，經徵得其同意採尿送驗
    結果呈嗎啡、可待因、甲基安非他命、安非他命陽性反應，
    始獲上情。
  (二)98年10月23日某時許，在其位於高雄市楠梓區○○○街1 巷
    1 弄5 號住處，以前述針筒注射之同一方式，施用第一級毒
    品海洛因1 次後，在同一地點，以前述玻璃球燒烤吸食煙氣
    之同一方式，施用第二級毒品甲基安非他命1 次。嗣於98年
    10月25日下午2 時25分許，因另案通緝，在其前揭住處，為
    警查獲，經徵得其同意採尿送驗結果呈嗎啡、可待因、甲基
    安非他命陽性反應，始獲上情。
二、案經高雄市政府警察局楠梓分局移送，以及高雄縣政府警察
    局岡山分局報告臺灣高雄地方法院檢察署檢察官偵查起訴。
    理  由
一、本件被告甲○○所犯係死刑、無期徒刑、最輕本刑為3 年以
    上有期徒刑以外之罪，其於準備程序中就被訴事實為有罪之
    陳述，經本院告知簡式審判程序之旨，並聽取公訴人及被告
    意見後，合議庭裁定由受命法官獨任進行簡式審判程序，合
    先敘明。
二、訊據被告對於上揭時、地，分別施用第一級毒品海洛因2 次
    及施用第二級毒品甲基安非他命2 次之事實，均坦承不諱，
    而被告先後2 次為警查獲所採之尿液檢體，分送台灣檢驗科
    技股份有限公司及高雄市立凱旋醫院，以酵素免疫分析法及
    氣相層析質譜法檢驗結果，98年9 月24日查獲該次，呈現嗎
    啡、可待因、甲基安非他命、安非他命陽性反應，98年10月
    25 日 為警查獲該次，則呈現嗎啡、可待因、甲基安非他命
    陽性反應，此有台灣檢驗科技股份有限公司98年10月14日濫
    用藥物尿液檢驗報告暨高雄縣政府警察局岡山分局甲圍派出
    所毒品案件嫌犯尿液採證檢驗對照表表（尿液代號：岡9804
    38號）、高雄市立凱旋醫院98年11月10日濫用藥物尿液檢驗
    報告暨毒品案件尿液送驗編號與真實姓名對照表（編號：D9
    8383號）各1 份附卷可稽，是被告先後各2 次施用第一級毒
    品及第二級毒品之犯行，均堪認定，應予依法論科。
三、核被告所為，均係犯毒品危害防制條例第10條第1 項之施用
    第一級毒品罪、同條第2 項之施用第二級毒品罪。被告先後
    2 次持有第一、二級毒品後進而施用，其持有之低度行為均
    應為施用之高度行為所吸收，故均不另論其持有毒品罪。被
    告所犯上開施用第一級毒品及施用第二級毒品之4 罪間，犯
    意各別，應予分論併罰。被告前因施用毒品，經法院判處有
    期徒刑4 月確定，並於98年5 月26日執行完畢，有臺灣高等
    法院被告前案紀錄表1 份在卷可佐，是被告於有期徒刑執行
    完畢後，5 年內故意再犯本件有期徒刑以上之4 罪，均為累
    犯，應依法加重其刑。本院審酌被告前因施用毒品案件，經
    觀察、勒戒及強制戒治程序，由檢察官不起訴處分，再因施
    用毒品案件，經法院判刑，並執行完畢後，仍不知悛悔，再
    犯本件2 次施用第一級毒品及2 次施用第二級毒品犯行，自
    戕其身，顯然缺乏戒絕毒品之決心，惟念及被告坦承施用第
    一、二級毒品之事實，且其行為尚未害及他人，並斟酌被告
    之犯罪動機、手段，以及被告之智識程度等一切情狀，認檢
    察官就施用第一級毒品部分，具體求刑有期徒刑10月，尚屬
    過重，就施用第二級毒品部分，具體求刑有期徒刑4 月，則
    屬適當，爰分別量處如主文所示之刑，並定應執行刑如主文
    所示，以資懲儆。
據上論斷，應依刑事訴訟法第273 條之1 第1 項、第299 條第1
項前段，毒品危害防制條例第10條第1 項、第2 項，刑法第11條
前段、第47條第1 項、第51條第5 款，判決如主文。
本案經檢察官杜妍慧到庭執行職務。
中    華    民    國    99    年    2     月    11    日
                  刑事第十庭  法  官  高增泓
以上正本證明與原本無異。
如不服本判決，應於收受送達後10日內向本院提出上訴書狀。
中    華    民    國    99    年    2     月    11    日
                              書記官  王淑娟
附錄本判決論罪科刑法條全文：
毒品危害防制條例第10條
施用第一級毒品者，處6月以上5年以下有期徒刑。
施用第二級毒品者，處3年以下有期徒刑。

司法院資訊處製作；財團法人民間司法改革基金會備份。
